【裁判字號】    99,交聲,930
【裁判日期】    990709
【裁判案由】    違反道路交通管理處罰條例聲明異議
【裁判全文】
臺灣桃園地方法院交通事件裁定     99年度交聲字第930號
原處分機關  交通部公路總局新竹區監理所中壢監理站
異  議  人
即受處分人  甲○○
上列異議人即受處分人因違反道路交通管理處罰條例案件，對於
交通部公路總局新竹區監理所中壢監理站民國99年6 月28日所為
之壢監裁字第裁53-Z6A010312號違反道路交通管理事件裁決書不
服，聲明異議，本院裁定如下：
    主  文
異議駁回。
    理  由
一、原處分意旨略以：異議人即受處分人甲○○領有職業大貨車
    駕駛執照（含自用一般小貨車及自用一般大貨車駕駛執照）
    ，前於民國98年7 月5 日零時45分時許，駕駛車牌號碼
    6791-MW 號自用一般小貨車，在桃園縣平鎮市○○路台66線
    路口，因酒後駕車酒精濃度超過標準，為桃園縣警察局平鎮
    分局警員攔查填製桃警局交字第DB0000000 號舉發違反道路
    交通管理事件通知單（下稱舉發單），其後並經原處分機關
    交通部公路總局新竹區監理所中壢監理站裁處罰鍰新臺幣（
    下同）19,500元，並自98年7 月6 日起至99年7 月5 日止，
    吊扣異議人前揭職業大貨車駕駛執照1 年。異議人其後於99
    年6 月15日5 時47分許，在上開駕駛執照遭吊扣期間，復駕
    駛6791-MW 號自用一般小貨車，行駛在國道三號高速公路南
    下46.5公里處時，為內政部警政署國道公路警察局警員攔檢
    ，並依道路交通管理處罰條例第21條第1 項第5 款規定，填
    製公警局交字第Z6A010312 號舉發單，異議人不服後，並經
    原處分機關於99年6 月28日以壢監裁字第裁53-Z6A010312號
    裁決書，依前開規定及違反道路交通管理事件統一裁罰基準
    及處理細則第41條、第43條、第44條及第67條規定（原處分
    機關漏引道路交通管理處罰條例第21條第4 項後段及第67條
    第3 項），裁處異議人罰鍰9,000 元，並吊銷駕駛執照，1
    年內不得領駕駛執照等語。
二、異議意旨略以：我之前因酒後駕駛自用一般小貨車，為警攔
    查製單舉發違規，但沒有理由連我的職業大客車駕照也吊銷
    ，如此影響我的謀生工具，基本生活發生問題，無法養家活
    口，請求體諒老百姓生活不易等語。
三、按汽車駕駛人，於駕駛執照吊扣期間駕駛小型車或機器腳踏
    車者，處6000元以上12000 元以下罰鍰，當場禁止其駕駛，
    ，並吊銷其駕駛執照，一年內禁考，道路交通管理處罰條例
    第21條第1 項第5 款、第2 項、第67條第3項定有明文。
四、經查：
（一）異議人甲○○原領有職業大貨車駕駛執照，其前因酒後駕
      駛自小貨車上路為警舉發違規，經原處分機關裁處罰鍰，
      並吊扣其職業大貨車駕駛執照12個月，至99年7 月5 日期
      滿，而異議人復於99年6 月15日駕駛執照吊扣期間，駕駛
      自小貨車上路，並為警當場查獲等節，為異議人所不爭執
      ，復有舉發單、裁決書等各2 份、原處分機關駕駛執照吊
      扣執行單、異議人遭吊扣之職業大貨車駕駛執照影本各1
      份在卷可按，是異議人於駕駛執照吊扣期間駕駛小型車之
      違規行為，應堪認定。
（二）又汽車駕駛人取得高一級車類之駕駛資格者，應換發駕駛
      執照，並准其駕駛較低級車類之車輛，查異議人領有職業
      大貨車駕駛執照已如前述，依道路交通安全規則第61條第
      1 項第3 款規定，得駕駛小型車；異議人於98年7 月5日
      酒後駕駛自小貨車上路之違規行為，遭原處分機關裁處吊
      扣駕駛執照12個月並確定，為異議人所不爭執，且有其職
      業大貨車駕駛執照吊扣執行單在卷可證，是該處分已確定
      並執行中，異議人若認為上開違規行為，原處分機關應僅
      得為吊扣其小型車駕駛執照之處分，而不應連其職業大貨
      車駕駛執照一併吊扣者，當應於該裁決作成後，於法定異
      議期間內，向本院提出異議，惟異議人並未為之，而於處
      分確定後、駕駛執照吊扣期間內，無任何有效之駕駛執照
      情形下駕駛自小貨車上路，已違反上開規定，異議人主張
      謀生工具遭吊銷，基本生活發生問題等語，雖令人同情，
      惟前揭第一次裁決處分既未經撤銷而已確定，異議人此次
      違規行為遭舉發並為吊銷駕駛執照之處分，自難謂有何不
      當。
五、綜上，異議人既有上述違規行為，則原處分機關依道路交通
    管理處罰條例第21條第1 項第5 款、第4 項後段、第67條第
    3 項之規定（裁決書漏引第21條第4 項後段、第67條第3 項
    ），違反道路交通管理事件統一裁罰基準及處理細則第41條
    、第43條、第44條及第67條規定, 裁處受處分人罰鍰9,000
    元，並吊銷駕駛執照，1 年內不得考領駕駛執照，自屬適法
    而無不當，異議意旨求為撤銷原裁決，非有理由，應予駁回
    。
六、據上論斷，應依道路交通管理處罰條例第87條第2 項、道路
    交通案件處理辦法第19條，裁定如主文。
中    華    民    國    99    年    7     月    9     日
                  交通法庭    法  官  楊麗文
以上正本證明與原本無異。
如不服本裁定，應於裁定送達後5 日內向本院提出抗告狀。
                              書記官  柯凱騰
中    華    民    國    99    年    7     月    9     日

司法院資訊處製作；財團法人民間司法改革基金會備份。
